臺灣新北地方法院刑事判決
111年度審交易字第1120號
公  訴  人  臺灣新北地方檢察署檢察官
被      告  陳毅民


指定辯護人  本院公設辯護人  姚孟岑  
上列被告因公共危險案件，經檢察官提起公訴（111年度偵字第2
8759號），被告於準備程序中就被訴事實為有罪之陳述，檢察官
聲請改依協商程序而為判決，本院裁定行協商程序，茲判決如下
：
    主  文
陳毅民犯不能安全駕駛動力交通工具罪，累犯，處有期徒刑拾月
，併科罰金新臺幣貳萬元，罰金如易服勞役，以新臺幣壹仟元折
算壹日。
    事實及理由
一、事實：
　　陳毅民於民國111年6月24日12時許至同時40分許，在新北市
    林口區中山路、文林三街口附近之檳榔攤內飲酒後，明知酒
    後不得駕駛動力交通工具，竟仍自該處騎乘電動自行車上路。
    旋於同日12時51分許，行經同市區中山路、文林四街口處時
    ，不慎與韋英豪騎乘之車牌號碼000-0000號普通重型機車發
    生碰撞，致2人人車倒地，陳毅民因而受有左手腕與左膝蓋
    紅腫及擦挫傷之傷害，韋英豪則因傷送醫（陳毅民、韋英豪
    涉嫌過失傷害部分，另行偵辦），旋經警據報前往處理，當
    場測試其吐氣酒精濃度達每公升1.10毫克，始悉上情。
二、證據：
  ㈠被告陳毅民於警詢、偵查中之供述及111年10月25日本院準備
    程序中之自白。
  ㈡道路交通事故當事人酒精測定紀錄表、新北市政府警察局舉發違
    反道路交通管理事件通知單各1紙。
  ㈢道路交通事故現場圖、道路交通事故調查報告表(一)、(二)
    、新北市政府警察局林口分局道路交通事故照片黏貼紀錄表
    各1份。　　
三、本案經檢察官、被告及公設辯護人於審判外達成協商之合意
    ，且被告已認罪，其合意如主文所示。經查，上開協商合意
    並無刑事訴訟法第455條之4第1 項所列情形之一，檢察官聲
    請改依協商程序而為判決，本院爰不經言詞辯論，於協商合
    意範圍內為協商判決。
四、累犯，加重其刑：
　　被告前於⑴108年間，因公共危險案件，經臺灣宜蘭地方法院
    以108年度交簡字第478號判決判處有期徒刑6月確定；⑵108
    年間，因公共危險案件，經本院以108年度審交易字第768號
    判決判處有期徒刑6月，併科罰金新臺幣3萬元確定；⑶108年
    間，因公共危險案件，經本院以108年度審交易字第1384號
    判決判處有期徒刑8月確定，⑷上開⑴至⑶罪刑，經本院以109
    年度聲字第546號裁定應執行有期徒刑1年6月確定，於110年
    1月6日罰金易服勞役並縮短刑期假釋出監，假釋期間付保護
    管束，於110年2月16日保護管束期滿，假釋未經撤銷，視為
    執行完畢，有臺灣高等法院被告前案紀錄表1 份在卷可稽，
    被告於上開有期徒刑執行完畢後，5 年內故意再犯本件有期
    徒刑以上之罪，為累犯。依司法院釋字第775 號解釋意旨，
    為避免發生罪刑不相當之情形，法院應就個案裁量是否加重
    最低本刑，茲考量被告構成累犯之犯罪即為酒後駕車之公共
    危險犯行，不僅與本案罪名、犯罪類型相同，且係於徒刑執
    行完畢後，又再犯相同罪名之本案，足見被告就此類犯行之
    刑罰反應力甚為薄弱，因認適用刑法第47條累犯加重之規定
    並無罪刑不相當之情事，爰依刑法第47條第1項規定，加重
    其刑。
五、處罰條文：
  ㈠刑法第185條之3第1項第1款、第47條第1項、第42條第3項前
    段。
  ㈡刑法施行法第1條之1第1項。
六、協商判決除有刑事訴訟法第455條之4第1項第1款於本訊問程
    序終結前，被告撤銷協商合意或檢察官撤回協商聲請者；第
    2款被告協商之意思非出於自由意志者；第4款被告所犯之罪
    非第455條之2第1項所定得以協商判決者；第6款被告有其他
    較重之裁判上一罪之犯罪事實者；第7 款法院認應諭知免刑
    或免訴、不受理者情形之一，及違反同條第2 項「法院應於
    協商合意範圍內為判決；法院為協商判決所科之刑，以宣告
    緩刑或2 年以下有期徒刑、拘役或罰金為限」之規定者外，
    檢察官與被告均不得上訴。
七、如有上開可得上訴情形，應於收受判決送達後20日內向本院
    提出上訴書狀（應敘述具體理由並附繕本）。上訴書狀如未
    敘述理由，應於上訴期間屆滿後20日內補提理由書於本院。
本案經檢察官黃彥琿偵查起訴，由檢察官黃明絹到庭執行職務。
中　　華　　民　　國　　111 　年　　11　　月　　1 　　日
                  刑事第二十四庭法　官 潘 長 生
以上正本證明與原本無異。
　　　　　　　　　　　　　　　　書記官 許 雅 琪
中　　華　　民　　國　　111 　年　　11　　月　　1 　　日
附錄本案論罪科刑法條全文：
中華民國刑法第185條之3
駕駛動力交通工具而有下列情形之一者，處3 年以下有期徒刑，
得併科30萬元以下罰金：
一、吐氣所含酒精濃度達每公升零點二五毫克或血液中酒精濃度
    達百分之零點零五以上。
二、有前款以外之其他情事足認服用酒類或其他相類之物，致不
    能安全駕駛。
三、服用毒品、麻醉藥品或其他相類之物，致不能安全駕駛。
因而致人於死者，處 3 年以上 10 年以下有期徒刑，得併科 2
百萬元以下罰金；致重傷者，處 1 年以上 7 年以下有期徒刑，
得併科 1 百萬元以下罰金。
曾犯本條或陸海空軍刑法第 54 條之罪，經有罪判決確定或經緩
起訴處分確定，於十年內再犯第 1 項之罪因而致人於死者，處
無期徒刑或 5 年以上有期徒刑，得併科 3 百萬元以下罰金；致
重傷者，處 3 年以上 10 年以下有期徒刑，得併科 2 百萬元以
下罰金。